# 请教陈版，持股比例不足50%是否“控制”的问题

提问人：zhengdefei 时间：2015-08-03 11:36:27
A公司持有B公司40%股权，B公司另外两个股东分别持有其30%的股权，B公司章程中有如下规定：“股东会对所议事项作出决议应由代表三分之二以上表决权的股东表决通过。但修改公司章程、增加或减少注册资本、股权比例调整、股东用其在公司的股权对外质押或其他处置股权的行为，必须经全体股东一致同意通过。”“公司董事会成员 5 人，A公司推荐 2 人（董事长有A公司推荐），其他股东推荐 3 人；董事会决议需经全体董事三分之二以上通过方为有效。” 各股东皆无法单方面主导董事会及股东会，实际业务中B公司向A公司签订经营业绩责任书、B公司资金纳入A公司所属集团的资金池管理。 同时，自然人C同时持有B公司另外两个股东各5%的股权，即B公司另外两个股东的股东存在重合，但无法判断B公司另外两个股东是否为一致行动人。 请问陈版，A公司可否将B 公司纳入合并范围？

回答人：chenyiwei
因为在股东会和董事会表决中均不占多数，所以只能通过考虑是否存在“来源于表决权以外的其他权利”来证明是否存在“事实控制”。
“实际业务中B公司向A公司签订经营业绩责任书、B公司资金纳入A公司所属集团的资金池管理”并不是很充分的证据，不能证明A能够完全主导B的经营活动。

提问人：zhengdefei 时间：2015-08-07 11:37:10
谢谢陈版，若B公司的投资计划、融资计划、财务计划都需经过A公司批准（实际这样执行，合同和章程中并未约定），那么是否可以判断A公司能主导B公司的经营活动。

回答人：chenyiwei
需要具体的事实证据支持，且提供多个事例，偶发性的孤例不算。